【裁判字號】    95,交聲,581
【裁判日期】    951027
【裁判案由】    聲明異議
【裁判全文】
臺灣高雄地方法院交通事件裁定         95年度交聲字第581號
原處分機關  高雄市政府
異  議  人
即受處分人  甲○○
上列受處分人因違反道路交通管理處罰條例案件，對於高雄市政
府民國95年8 月22日違反道路交通管理事件裁決書（原處分案號
：高市府交裁字第裁32－B00000000 號）聲明異議，本院裁定如
下：
    主  文
異議駁回。
    理  由
一、原處分意旨略以：本件異議人即受處分人（下稱異議人）所
    有車號ZI－2381號自用小客車，於民國95年7 月16日上午8
    時19分許，因停放在高雄市○○○路169 號前設有禁止停車
    黃色標線之路段，經高雄市政府警察局交通大隊交通勤務警
    察當場舉發，並委託民間拖吊業者配合拖吊，經原處分機關
    依道路交通管理處罰條例第56條第1 項第4 款規定，裁處異
    議人罰鍰新臺幣（下同）900 元等情。
二、聲明異議意旨則以：異議人於95年7 月16日凌晨零時許，將
    其所有車號ZI－2381號自用小客車停放在高雄市○○○路16
    9 號前，該處本為停車格，不知何時設置黃線禁止停車，且
    事後數日，該處復經劃設停車格，應係該路段因施工將原有
    之停車格白線遮蓋，施工完畢又未將白線復原，並非違規停
    車。爰依法聲明異議，請求撤銷原處分等語。
三、按汽車駕駛人在禁止臨時停車處所停車者，處新臺幣600 元
    以上1,200 元以下罰鍰，道路交通管理處罰條例第56條第1
    項第1 款定有明文。經查：依卷附採證照片所示（交聲卷第
    5 頁）：其中編號1 照片之右下角顯示拍攝時間為16日上午
    8 時17分，照片中遭拖吊之車輛為車號ZI－2381號自用小客
    車，其停放位置之地面上，並未劃有停車格；而編號2 照片
    顯示拍攝時間為16日上午8 時19分，原停放車輛業經拖離，
    所留空地之路旁，明顯劃有禁止停車之黃色標線等情，足證
    拖吊時該處確為設置黃線之禁止停車路段無疑。雖異議人所
    提出編號3 照片顯示上開停車處已於事後劃設停車格，惟該
    照片係異議人於同年8 月21日下午5 時所拍攝，為異議人於
    聲明狀所自承，而有無違規停車，應以停車當時現場狀況為
    斷，究不能以事隔1 個月後所劃設之停車格，認定異議人並
    未違規停車。舉發機關既於舉發時已拍照存證，而依採證照
    片顯示異議人確將上開車輛停放在未劃有停車格，且路旁設
    置黃線之禁止停車路段，應認其已盡舉證之能事，異議人違
    規停車之事實，已堪認定。異議人既於停車時，未注意當時
    現場並無停車格，且屬劃設黃線禁止停車之路段，自不得以
    該處先前有停車格，事後復劃有停車格，而主張停車當時該
    處仍屬停車格，並未違規停車而免責。
四、原處分機關以異議人違規停車事實明確，依道路交通管理處
    罰條例第56條第1 項第1 款之規定，裁處900 元之罰鍰，核
    無違誤，裁量亦稱妥適。從而，本件聲明異議為無理由，應
    予駁回。
據上論斷，應依道路交通案件處理辦法第19條，裁定如主文。
中    華    民    國    95    年    10    月    27    日
                  交通法庭    法  官  林柏壽
以上正本證明與原本無異。
如不服本裁定應於送達後5 日內向本院提出抗告狀。
中    華    民    國    95    年    10    月    27    日
                              書記官  林國龍


司法院資訊處製作；財團法人民間司法改革基金會備份。
